hr-HR: Značajke igračke za košarku: Rampa/mreža za vraćanje lopte; Elektroničko bilježenje rezultata; Sklopivo; Svjetla; Više načina igre; Zvučni efekti; Ostalo
ko: 농구 장난감 기능: 볼 리턴 램프/네트; 전자 스코어링; 접이식/축소형; 조명; 다중 게임 모드; 음향 효과; 기타
es: Características del juguete de baloncesto: Rampa/red de retorno de pelota; Marcador electrónico; Plegable/colapsable; Luces; Múltiples modos de juego; Efectos de sonido; Otro
sv: Basketleksakens funktioner: Ramp/nät för bollretur; Elektronisk poängräkning; Vikbar/hopfällbar; Belysning; Flera spellägen; Ljudeffekter; Övrigt
lt-LT: Krepšinio žaislo savybės: Kamuolio grąžinimo rampa / tinklas; Elektroninis taškų skaičiavimas; Sulankstomas / sudedamas; Šviesos; Keli žaidimo režimai; Garso efektai; Kita
tr: Basketbol oyuncağı özellikleri: Top dönüş rampası/ağı; Elektronik skor; Katlanabilir/kapatılabilir; Işıklar; Çoklu oyun modları; Ses efektleri; Diğer
pl: Cechy zabawki koszykarskiej: Rampa/siatka do zwrotu piłki; Elektroniczna punktacja; Składane; Światła; Wiele trybów gry; Efekty dźwiękowe; Inne
cs: Vlastnosti basketbalové hračky: Rampa/síť na vracení míčů; Elektronické bodování; Skládací; Osvětlení; Více herních režimů; Zvukové efekty; Jiné
zh-TW: 籃球玩具功能: 回球坡道/球網; 電子計分; 可折疊/可折收; 燈光; 多種遊戲模式; 音效; 其他
de: Funktionen des Basketballspielzeugs: Ballrückgaberampe/-netz; Elektronische Punktzählung; Faltbar/Zusammenklappbar; Beleuchtung; Mehrere Spielmodi; Soundeffekte; Sonstige
th: คุณลักษณะของเล่นบาสเกตบอล: ราง/ตาข่ายคืนลูกบอล; กระดานคะแนนอิเล็กทรอนิกส์; พับ/เก็บได้; มีไฟ; หลายโหมดการเล่น; เอฟเฟกต์เสียง; อื่นๆ
pt-PT: Características do brinquedo de basquetebol: Rampa/rede de devolução de bolas; Marcador eletrónico; Dobrável/rebatível; Luzes; Múltiplos modos de jogo; Efeitos sonoros; Outro
nl: Basketbal speelgoed kenmerken: Balretourhelling/-net; Elektronische scoretelling; Opvouwbaar/inklapbaar; Verlichting; Meerdere spelmodi; Geluidseffecten; Overig
zh-CN: 篮球玩具特点: 投篮回球滑道/网; 电子计分; 可折叠; 灯光; 多种游戏模式; 音效; 其他
bg-BG: Характеристики на баскетболната играчка: Рампа/мрежа за връщане на топката; Електронно отчитане на резултат; Сгъваем/разглобяем; Светлини; Множество режими на игра; Звукови ефекти; Друго
vi: Tính năng đồ chơi bóng rổ: Đường trượt/lưới trả bóng; Chấm điểm điện tử; Có thể gấp/thu gọn; Đèn; Nhiều chế độ chơi; Hiệu ứng âm thanh; Khác
en: Basketball toy features: Ball return ramp/net; Electronic scoring; Foldable/collapsible; Lights; Multiple game modes; Sound effects; Other
pt-BR: Características do brinquedo de basquete: Rampa/rede de retorno de bola; Placar eletrônico; Dobrável/retrátil; Luzes; Vários modos de jogo; Efeitos sonoros; Outros
fr: Caractéristiques du jouet de basket-ball: Rampe/filet de retour de ballon; Marquage électronique; Pliable/rétractable; Lumières; Plusieurs modes de jeu; Effets sonores; Autre
sk-SK: Vlastnosti basketbalovej hračky: Rampa/sieť na vracanie lôpt; Elektronické počítadlo skóre; Skladacie; Svetlá; Viacero herných režimov; Zvukové efekty; Iné
it: Caratteristiche del giocattolo da basket: Rampa/Rete di ritorno palla; Segnapunti elettronico; Pieghevole/Richiudibile; Luci; Modalità di gioco multiple; Effetti sonori; Altro
ja: バスケットボールのおもちゃ機能: ボールリターンランプ/ネット; 電子スコアリング; 折りたたみ式; ライト; 複数のゲームモード; サウンドエフェクト; その他
ro-RO: Caracteristicile jucăriei de baschet: Rampă/plasă de returnare a mingii; Punctaj electronic; Pliabil/rabatabil; Lumini; Mai multe moduri de joc; Efecte sonore; Altele
hu: Kosárlabdajáték jellemzői: Labdavisszaadó rámpa/háló; Elektronikus eredményjelzés; Összehajtható/összecsukható; Fények; Több játékmód; Hangeffektek; Egyéb
ru: Особенности баскетбольных игрушек: Скат / сетка для возврата мяча; Электронное табло; Складная конструкция; Подсветка; Несколько режимов игры; Звуковые эффекты; Другое
da: Basketballlegetøjets egenskaber: Rampe/net til boldreturnering; Elektronisk pointgivning; Foldbar/sammenklappelig; Lys; Flere spiltilstande; Lydeffekter; Andet
sl-SI: Značilnosti košarkarske igrače: Rampa/mreža za vračanje žog; Elektronsko točkovanje; Zložljivo; Luči; Več načinov igre; Zvočni učinki; Drugo
nb: Funksjoner på basketball-leketøy: Ballretur-rampe/-nett; Elektronisk poengtelling; Foldbar/sammenleggbar; Lys; Flere spillmoduser; Lydeffekter; Annet
fi: Koripallolelun ominaisuudet: Pallon palautusramppi/verkko; Elektroninen pistelasku; Taittuva/kokoontaitettava; Valot; Useita pelitiloja; Äänitehosteet; Muu
el: Χαρακτηριστικά παιχνιδιού μπάσκετ: Ράμπα / δίχτυ επιστροφής μπάλας; Ηλεκτρονική βαθμολογία; Αναδιπλούμενο / πτυσσόμενο; Φώτα; Πολλαπλές λειτουργίες παιχνιδιού; Ηχητικά εφέ; Άλλο